臺灣宜蘭地方法院刑事判決
111年度訴字第12號
公  訴  人  臺灣宜蘭地方檢察署檢察官
被      告  林士民


上列被告因違反毒品危害防制條例案件，經檢察官提起公訴（11
0年度毒偵字第701號），嗣被告於本院準備程序中就被訴事實為
有罪之陳述，經本院合議庭裁定由受命法官獨任行簡式審判程序
，並判決如下： 
    主  文
林士民施用第一級毒品，累犯，處有期徒刑捌月；又施用第二級
毒品，累犯，處有期徒刑伍月，如易科罰金，以新臺幣壹仟元折
算壹日。
扣案殘渣袋貳個、針筒壹支沒收。
    犯罪事實
一、林士民前因犯施用毒品案件，經送觀察、勒戒後，認有繼續
    施用毒品之傾向，再經本院以107年度毒聲字第9號裁定令入
    戒治處所施以強制戒治，於民國107年9月7日執畢釋放，並
    由臺灣宜蘭地方檢察署檢察官以107年度戒毒偵字第46號至
    第51號為不起訴處分確定。詎仍不知悔改，復基於施用第一
    級毒品海洛因、第二級毒品甲基安非他命之犯意，於110年7
    月28日中午12時許，在宜蘭縣宜蘭市縣○○道○段000巷00號4
    樓居所，先後以針筒注射、玻璃球燒烤吸食所生煙霧之方式
    ，分別施用第一級毒品海洛因、第二級毒品甲基安非他命各
    1次。嗣於同日下午6時3分許，在上址居所，為警執行搜索
    ，查獲其持有殘渣袋2個、針筒1支，經警採尿送驗結果，呈
    嗎啡、可待因及安非他命、甲基安非他命陽性反應，始悉上
    情。
二、案經宜蘭縣政府警察局移送臺灣宜蘭地方檢察署檢察官偵查
    起訴。 
    理  由
一、本案被告林士民所犯者非為死刑、無期徒刑、最輕本刑為3
    年以上有期徒刑之罪或高等法院管轄第一審案件，其於準備
    程序進行中，先就被訴事實為有罪之陳述，經告知簡式審判
    程序之旨，並聽取公訴人、被告之意見後，本院業已依刑事
    訴訟法第273條之1第1項規定，裁定改以簡式審判程序進行
    本案審理。是本案之證據調查，依同法第273條之2規定，不
    受同法第159條第1項、第161條之2、第161條之3、第163條
    之1及第164條至第170條規定之限制，合先敘明。
二、上開犯罪事實，業據被告於警詢及本院審理時均坦承不諱，
    且經採集被告尿液檢體，送請慈濟大學濫用藥物檢驗中心檢
    驗結果，呈嗎啡、可待因、安非他命及甲基安非他命陽性反
    應，此有該中心檢驗總表（委驗機構編號：TA0000000號）
    ，暨足與上開檢驗總表相對應之尿液檢體取樣數簽收紀錄表
    （編號：TA0000000號）可佐；另有殘渣袋2個、針筒1支扣
    案為證。足見被告前開任意性自白與事實相符，堪可採信。
    另被告查有如本判決犯罪事實欄所載施用毒品之前案紀錄，
    此有卷附臺灣高等法院被告前案紀錄表1 份可佐，則被告於
    110年7月28日中午12時許，距離前述強制戒治執行完畢釋放
    後3年內，再犯本案施用第一級、第二級毒品之犯行，自均
    應依毒品危害防制條例第23條第2項，論罪科刑。故本件事
    證明確，被告上開犯行洵堪認定，應予依法論科。
三、論罪科刑：
  ㈠按海洛因、甲基安非他命分別係毒品危害防制條例第2條第2
    項第1款、第2款所規定應列管之第一級、第二級毒品。故核
    被告所為，係犯毒品危害防制條例第10條第1項施用第一級
    毒品罪及同條第2項施用第二級毒品罪。被告施用毒品先、
    後，持有第一、二級毒品之低度行為，為施用毒品之高度行
    為所吸收，均不另論罪。被告所犯施用第一級毒品罪及施用
    第二級毒品罪，乃犯意各別、行為互殊，應分論併罰。
  ㈡查被告前因犯施用毒品案件，經臺灣臺北地方法院以108年度
    審簡字第1378號判決判處有期徒刑6月確定，於108年10月28
    日易科罰金執行完畢，有臺灣高等法院被告前案紀錄表可參
    ，則被告於前案有期徒刑執行完畢後，5年以內故意再犯本
    件有期徒刑以上之罪，依刑法第47條第1項規定，構成累犯
    。參酌司法院釋字第775號解釋意旨，於刑法修正前，為避
    免發生罪刑不相當之情形，法院應依該解釋意旨，就個案裁
    量是否加重最低本刑，經本院審酌被告於前案執行完畢後，
    再犯與本案罪名相同之罪，顯見前揭刑之執行並未產生警惕
    作用，對刑罰反應力薄弱，因認如加重其法定最低度刑，並
    無前揭解釋所指致行為人所受刑罰超過其所應負擔罪責之情
    事，爰依刑法第47條第1項規定加重其刑。
  ㈢爰審酌被告前曾因施用毒品罪行，經觀察勒戒、強制戒治及
    多次判刑，有臺灣高等法院被告前案紀錄表附卷可稽，猶不
    知悔改，再犯本次施用毒品犯行，不僅戕害自身健康，辜負
    國家將其視為病人施以勒戒等處遇之苦心，益彰顯先前案件
    判決之刑度尚不足使其記取教訓，有施以相當期間監禁，以
    矯正其施用毒品惡習之必要，惟考量被告犯後坦承犯行之態
    度，暨其犯罪動機、目的，其手段對他人權益之侵害仍屬有
    限，以及被告審理時自述教育程度為高中肄業、已婚，從事
    線路工程，家中尚有學齡中子女需其扶養等一切情狀，分別
    量處如主文所示之刑，併就施用第二級毒品罪部分，諭知易
    科罰金之折算標準，以期相當。
四、扣案殘渣袋2個及針筒1支，均為被告所有供其犯施用第一級
    毒品罪所用，此據被告於警詢時供承明確，爰依刑法第38條
    第2項前段規定，宣告沒收之。
據上論斷，應依刑事訴訟法第273條之1第1項、第299條第1項前
段，毒品危害防制條例第10條第1項、第2項，刑法第11條前段、
第47條第1項、第41條第1項前段、第38條第2項前段，判決如主
文。
本案經檢察官劉惟宗提起公訴，檢察官劉憲英到庭執行職務。 
中　　華　　民　　國　　111 　年　　2 　　月　　22　　日
                  刑事第三庭法  官  游欣怡
以上正本證明與原本無異。
如不服本判決應於收受本判決後20日內向本院提出上訴書狀，並
應敘述具體理由。若未敘述理由者，應於上訴期間屆滿後20日內
向本院補提理由書狀(均須按他造當事人之人數附繕本)。
                            書記官　吳蔚宸
中　　華　　民　　國　　111 　年　　2 　　月　　22　　日
附錄本案論罪科刑之法條：
毒品危害防制條例第10條
施用第一級毒品者，處6月以上5年以下有期徒刑。
施用第二級毒品者，處3年以下有期徒刑。